【裁判字號】    96,易,828
【裁判日期】    970513
【裁判案由】    竊盜
【裁判全文】
臺灣嘉義地方法院刑事判決        九十六年度易字第八二八號
公  訴  人  臺灣嘉義地方法院檢察署檢察官
被      告  丙○○
                    號
                    （
            壬○○
                    生）
                    號
                    （
            辛○○
                    ）
                    號
                    號
選任辯護人  陳適庸律師
被      告  己○○
                    號
                    五十號
選任辯護人  陳忠鎣律師
被      告  乙○○
                    ）
                    號
            甲○○
                    日生）
                    號
上列被告等因竊盜案件，經檢察官提起公訴（九十六年度偵字第
八二三八、九六一三號），本院判決如下：
    主  文
丙○○犯附表一編號一至十所示之罪，均累犯，各處附表一編號
一至十所示之刑，應執行有期徒刑參年，附表二所示之物均沒收
。
壬○○犯附表一編號一至十所示之罪，各處附表一編號一至十所
示之刑，應執行有期徒刑貳年貳月，附表二所示之物均沒收。
辛○○犯附表一編號二、三、七、九所示之罪，均累犯，各處附
表一編號二、三、七、九所示之刑，應執行有期徒刑壹年拾月，
附表二所示之物均沒收。
己○○犯附表一編號三、四、六、九、十所示之罪，各處附表一
編號三、四、六、九、十所示之刑，應執行有期徒刑壹年陸月，
附表二所示之物均沒收。
乙○○犯結夥攜帶兇器竊盜罪，處有期徒刑捌月，附表二所示之
物均沒收。
甲○○無罪。
    事  實
一、丙○○前於民國九十二年間，因公共危險案件，經臺灣臺南
    地方法院於九十三年五月二十日以九十三年度簡上字第八號
    判處有期徒刑三月，如易科罰金以銀元三百元折算一日確定
    ，於九十三年八月三十日易科罰金執行完畢；辛○○於九十
    五年間，因犯妨害自由案件，經臺灣臺中地方法院以九十五
    年度易字第一二七八號判處有期徒刑三月，如易科罰金以銀
    元三百元折算一日，上訴後，經臺灣高等法院臺中分院於九
    十五年十月十七日以九十五年度上易字第一○三○號駁回上
    訴確定，又於九十五年間因偽造文書案件，經臺灣臺中地方
    法院於九十五年十月二日，以九十五年度訴字第二○五八號
    判處有期徒刑二月，如易科罰金以銀元三百元折算一日確定
    ，上開二罪，並經裁定應執行有期徒刑四月，如易科罰金以
    銀元三百元折算一日確定，於九十六年三月二十二日易科罰
    金執行完畢，詎均不知悔改。
二、丙○○因經濟狀況不佳，於九十六年七月間自吳洋明（業經
    臺灣宜蘭地方法院以九十六年度訴字第一七號判處與公務員
    共同連續利用職務上之機會，詐取財物等罪刑在案）處知悉
    國防部國軍油管埋設地點後，乃與其僱請之壬○○共同基於
    意圖為自己不法所有之犯意聯絡，先準備竊油所需之活動扳
    手、手動鑽油孔、開閥器、接頭、油管等工具，及將車牌號
    碼九四七－ＧＮ號油罐車改裝上帆布偽裝，使該油罐車自外
    表觀之乃為一輛貨車，以免於竊油時引起他人注意後，夥同
    分別就附表一所示之各該次竊油行為有犯意聯絡之丙○○之
    外甥辛○○、友人己○○、乙○○等人，共同竊取國防部聯
    合後勤司令部軍用油管內之航空燃油ＪＰ八，而分別另行起
    意，於附表一所示之時地，渠等分別駕駛上開偽裝之車牌號
    碼九四七－ＧＮ號油罐車及汽車前往，選定欲竊油之油管後
    ，由壬○○負責以固定夾包住油管，以鑽孔機將油管鑽孔，
    並接上活動油閥開關於油管上，再以自備之油管接上活動開
    關閥後，由壬○○於油管旁操控竊油及開關閥之工作，丙○○負責於油罐車旁操作，辛○○、己○○、乙○○等人則負
    責在附近把風。渠等共計在臺中縣烏日鄉竊取約七萬公升、
    在臺南縣仁德鄉竊取約一萬四千餘公升、臺東縣竊取約二萬
    八千公升之航空燃油ＪＰ八，在臺南縣後壁鄉則於著手行竊
    後，因該處之油管內無油致未竊取得逞，並將上開竊得之航
    空燃油出售予庚○○，庚○○再轉售與經營海曼股份有限公
    司之丁○○（均經本院判處故買贓物罪刑，庚○○部分並確
    定在案），共計不法所得新臺幣（下同）一百餘萬元。
三、嗣因丙○○、壬○○、辛○○、乙○○四人於九十六年十月
    二十日中午十二時三十分許，駕駛車牌號碼九四七－ＧＮ號
    偽裝成貨車之油罐車於臺南縣仁德鄉○○路文賢橋下，由乙○○騎機車於竊油地點附近把風，辛○○於車上把風，壬○○於油管活動開閥處竊油，丙○○於油罐車下操控，渠等竊
    得航空燃油約一萬四千公升後，將油抽到車牌號碼ＸＫ－八
    一二號油罐車上，以便計量竊取航空燃油之數量出售，並將
    車牌號碼ＸＫ－八一二號油罐車停到乙○○住處附近之臺南
    市○○區○○街一段九十七巷原佃里臨時公有停車場內，再
    由辛○○聯絡庚○○前來該處載油後，庚○○告知丁○○請
    該公司油罐車司機戊○○（業經本院判處無罪在案）駕駛油
    罐車前往載油，戊○○到達臺南後則撥電話與乙○○聯繫，
    嗣於二十日晚上八時五十分許，戊○○駕駛車牌號碼五Ｊ－
    五三八號油罐車到達經以電話與乙○○聯繫約定會合之時間
    地點後，再由乙○○騎車引導戊○○至上開停車場，於乙○○協助戊○○自車牌號碼ＸＫ－八一二號油罐車輸油到車牌
    號碼五Ｊ－五三八號油罐車內時，為跟監已久之警員當場查
    獲，且扣得上開二輛油罐車（含航空燃油約一萬四千公升）
    ，同日晚上在丙○○位於臺南縣七股鄉大埕村大埕二十八之
    三十四號住處，扣得車牌號碼九四七－ＧＮ號油罐車一輛；
    在己○○位於屏東縣屏東市○○路三二六巷四十七弄五十號
    住處及壬○○位於臺南縣七股鄉大埕村二十八之七號車庫內
    ，分別扣得丙○○所有於本件行竊所用或預備之開閥器二組
    、接頭八個、油管三綑及手動鑽孔機一臺、活動扳手一支等
    物。
四、案經臺南縣警察局移送臺灣嘉義地方法院檢察署檢察官偵查
    起訴。
    理  由
壹、被告丙○○、壬○○、辛○○、己○○、乙○○部分
一、被告辛○○之辯護人固否認證人丙○○、壬○○、己○○於
    檢察官偵訊中所述之證據能力，然按刑事訴訟法第一百五十
    九條之一第二項規定檢察官於偵查程序取得之被告以外之人
    之陳述，原則上具有證據能力，僅於顯有不可信之例外情況
    ，始無證據能力；而所謂「顯有不可信」，係指其不可信之
    情形，甚為顯然者，固非以絕對不須經過調查程序為條件，
    然須從卷證本身，綜合訊問時之外部情況，為形式上觀察，
    即可發現，無待進一步為實質調查者而言。本件證人丙○○
    、壬○○、己○○於檢察官偵訊中，經諭知證人具結之義務
    及偽證之處罰並命朗讀結文具結後，以證人之身分完整、連
    續陳述事件之經過，檢察官就上開偵查訊問之實施，並無任
    何違反相關規定之瑕疵，上開證人於偵訊時之證詞並無「顯
    有不可信之情況」，是渠等於偵訊時之證詞有證據能力。且
    均於本院審理中到庭接受交互詰問，以保障被告辛○○之詰
    問權，是上開證據之調查程序已屬完備，附此敘明。
二、又按被告以外之人於審判外之陳述，經當事人於審判程序同
    意作為證據，法院審酌該言詞陳述或書面陳述作成時之情況
    ，認為適當者，亦得為證據。當事人、代理人或辯護人於法
    院調查證據時，知有第一百五十九條第一項不得為證據之情
    形，而未於言詞辯論終結前聲明異議，視為有前項之同意，
    刑事訴訟法第一百五十九條之五定有明文。查本件除上述證
    據外，認定事實所援引被告以外之人於審判外陳述之證據，
    關於證據能力，提示被告及其辯護人均對之表示無意見，或
    未表示意見，亦未於本案言詞辯論終結前聲明異議，而本院
    審酌該等審判外陳述作成當時之過程、內容、功能等情況綜
    合判斷，認具備合法可信之適當性保障而具證據能力，得採
    為認定事實之基礎。
三、訊據被告丙○○、壬○○、己○○三人就上開犯罪事實均坦
    承不諱，被告辛○○、乙○○固坦承分別於附表一所示之時
    間至竊油現場，惟矢口否認有何竊盜犯行，被告辛○○辯稱
    ：九十六年八月底和被告丙○○等人去臺東回來後，看見臺
    東軍方油管爆裂漏油之新聞，被告丙○○等人說是他們做的
    ，伊才知道在竊油，此後即未再與被告丙○○等一同去竊油
    ；被查獲的九十六年十月十九日是去現場幫被告丙○○帶小
    孩，翌日是去現場幫被告丙○○修車，均不知道渠等在竊油
    云云，其辯護意旨以：如果被告辛○○確實有共同參與的意
    思，分贓的時候，應該會分配到所得，但本件除了有取得一
    萬元之外，被告辛○○並沒有收到任何利益；被告壬○○一
    直以為被告辛○○不知情，被告丙○○於警、偵訊、審訊中
    所述多所矛盾，但是也強調從來沒有告訴被告辛○○竊油，
    被告辛○○確實也不知道被告丙○○在竊油，故本件沒有證
    據證明被告辛○○有共同犯意云云為被告辛○○置辯；被告
    乙○○則辯以：當時係被告丙○○請伊去現場帶小孩，怎能
    算是把風；被告丙○○有要伊注意警察，伊想是因為帶兩個
    小孩，且沒有戴安全帽，所以被告丙○○叫伊注意，之前沒
    有提到這點，是因為伊沒有想到云云。經查：
（一）上開犯罪事實，業據被告丙○○、壬○○、己○○於本院
      審理時均坦承不諱，核與被告丙○○、壬○○、己○○彼
      此間及證人即共同被告辛○○、乙○○、庚○○、丁○○
      、戊○○、國防部聯合後勤司令部第四地區支援指揮部南
      部地區油料庫臺南分庫士官督導長呂良興、第五地區支援
      指揮部中部地區油料庫大肚山分庫少校副分庫長王順隆、
      花東地區油料庫臺東工修組副組長湯日增、中部地區油料
      庫臺中油料庫牛山油料分庫一兵賴薪全等人證述情節相符
      。
（二）而被告辛○○部分之犯罪事實，亦據證人即被告丙○○證
      述：伊是老闆，被告壬○○、辛○○受僱於伊，九十六年
      十月十九日、二十日在臺南縣仁德鄉○○路文賢橋下竊油
      時，被告壬○○負責接管、被告辛○○把風；在臺中縣烏
      日鄉成功火車站附近竊油時，伊和被告壬○○去鑽孔，被
      告己○○、辛○○把風；在臺東竊油時，也是伊和被告壬○○下手偷，被告辛○○、己○○把風等語明確（見偵字
      第八二三八號卷第四一頁至第四三頁）。並據證人即被告
      己○○證稱：九十六年八月到臺中縣烏日鄉成功火車站附
      近竊油二次，均係伊與被告辛○○把風；九十六年八月到
      臺東竊油，亦係伊與被告辛○○把風（見同前偵卷第三一
      頁）；及證人即被告壬○○證述：九十六年十月二十日係
      伊與被告丙○○、辛○○一起去竊油等語屬實（見同前偵
      卷第二十頁）。而被告丙○○為被告辛○○之三舅，關係
      甚為密切，被告丙○○應無誣陷被告辛○○之理；再被告
      丙○○亦於本院證述：「這個案件，我該說的，都說了。
      我不會害人。（該說的，你都有在警察局、檢察官那裡講
      了嗎？）是的。（所述是否實在？）實在。（你在偵查中
      的供述，有指證到其他共同被告不利的事情，這個也實在
      嗎？）實在。」等語明確（見本院卷二第一八七頁至第一
      八八頁），並由被告辛○○之辯護人於本院審理中就被告
      辛○○涉案部分，以被告丙○○為證人進行主詰問時，被
      告丙○○表示不知如何回答，進退兩難，拒絕作證（見本
      院卷二第一八一頁）之情觀之，益證被告丙○○並未誣陷
      被告辛○○甚明，且被告丙○○、壬○○、己○○上開所
      證情節互核相符，自堪認屬實。至被告丙○○、壬○○於
      本院證稱被告辛○○不知渠等在竊油云云，顯係事後迴護
      被告之詞，不足採信。
（三）被告辛○○亦於警詢、偵查及本院審理時，均一再自承有
      於附表一所示之時間，駕車在竊油現場附近「把風」之情
      不諱，且稱：伊自九十六年七月起都在被告丙○○那裡工
      作，本來是幫被告丙○○在高雄市地○道做清理工作，及
      臺南縣、市信箱油漆工程，後來沒有工作，從九十六年八
      月起被告丙○○就開始帶伊到臺中等處，叫伊把風；係要
      伊停在大馬路邊，若有巡邏車過去要打電話通知渠等等語
      明確（見同前偵卷第二七頁、本院卷一第九五頁），是被
      告辛○○顯然知悉被告丙○○等係在從事不法，否則何須
      在現場附近把風，察看是否有警車接近。且被告辛○○既
      已跟隨丙○○工作一段時日，被告丙○○復為被告辛○○
      之三舅，被告丙○○更無指使被告辛○○至竊油現場把風
      ，故意使被告辛○○無辜牽涉本案，而完全不告知竊油之
      實情之理，被告辛○○並於警詢時自承：車牌號碼九四七
      －ＧＮ號偽裝成貨車之油罐車，係被告丙○○叫伊開至雲
      林縣斗六市的鐵工廠改裝的，改裝當時貨車上已有放置大
      型油桶在車上，係要載油使用等語明確（見警卷第十九頁
      至第二十頁），顯見被告辛○○確早已知悉被告丙○○等
      人欲進行竊油之不法犯行無疑。再據被告辛○○坦稱：九
      十六年十月二十日被抓那次，伊並沒有下手去偷，只是在
      把風看有沒有警察來而已；被告壬○○並要伊打電話給買
      油的買家，叫買家來抽車牌號碼ＸＫ－八一二號油罐車內
      之油等語（見同前偵卷第一三九頁、警卷第二一頁），顯
      見被告辛○○應知悉被告丙○○等人於九十六年十月十九
      日、二十日，駕駛車牌號碼九四七－ＧＮ號偽裝成貨車之
      油罐車於臺南縣仁德鄉○○路文賢橋下，亦係在竊油無誤
      ，並非被告辛○○所辯到場單純係為帶小孩或修車，不知
      在竊油之情甚明。而被告辛○○亦自承：竊油後並沒有給
      伊薪水，但被告丙○○每星期會給伊三千至五千元之生活
      費等語明確（見警卷第二一頁、同前偵卷第二七頁）。是
      被告辛○○及其辯護意旨辯稱不知情或未因此獲取利益故
      非共同正犯云云，均不足採。
（四）至被告乙○○固以上開情詞置辯，然被告乙○○部分之犯
      罪事實，業據證人即被告丙○○證稱：九十六年十月二十
      日之竊油，係由伊與被告乙○○、壬○○、辛○○等人參
      與等語明確（見警卷第二頁），被告乙○○亦迭於警詢、
      偵查及本院審理時均供承：確於九十六年十月二十日至竊
      油地點，察看有無警察靠近之情相符，是被告乙○○顯然
      知悉被告丙○○等係在從事不法，否則何須在現場附近把
      風，察看是否有警車接近。被告乙○○雖辯稱單純係至該
      處幫被告丙○○帶小孩云云，惟被告乙○○當時係住在臺
      南市北端之安南區○○街，至位於臺南市南端以南之臺南
      縣仁德鄉○○路文賢橋下竊油地點，勢須經過幾乎整個臺
      南市區，距離甚遠，若謂被告乙○○騎機車如此長途跋涉
      ，僅為幫被告丙○○照顧小孩一、二小時，而別無其他目
      的，實難令人置信。且被告乙○○更於該次竊油後，以電
      話與買家所派之油罐車司機戊○○聯繫時間、地點會合後
      ，騎車導引戊○○駕駛油罐車前往住處附近之所竊油品藏
      放地點，並協助戊○○輸油之情，亦據被告乙○○坦承不
      諱，核與證人戊○○、丙○○、辛○○證述情節相符（見
      警卷第五八頁、第五頁、同前偵卷第二七頁）。參以，被
      告乙○○曾因於八十九年五月間，持圓鍬挖掘出臺灣中油
      股份有限公司埋設之輸油管並以電鑽打洞後，私自接上自
      備之油管連續竊取油品，總計竊得三萬三千公升，而經臺
      灣高等法院臺南分院以八十九年度上易字第一八七八號刑
      事判決判處連續攜帶兇器竊盜罪刑確定一節，有上開刑事
      判決書（見本院卷一第二四七頁至第二四八頁）及臺灣高
      等法院被告前案紀錄表各一份附卷可查，顯見被告乙○○
      對於上開以鑽孔機鑽孔竊取油管內油品之犯罪手法甚為熟
      悉且敏感，是被告乙○○於竊油時在現場附近把風，竊油
      後又將所竊油品藏放在住處附近之停車場，並聯繫、導引
      並協助買主所派之油罐車司機前往藏油地點輸油，應無不
      知被告丙○○等人當時係在竊油之理，被告乙○○上開所
      辯並不足採。
（五）此外，被告乙○○於九十六年十月二十日晚上八時五十分
      許，在臺南市○○區○○街一段九十七巷原佃里臨時公有
      停車場內，與證人戊○○駕駛之油罐車會合進行抽油時，
      為警當場查獲扣得之上開油品，經檢驗結果確係航空燃油
      ，有臺灣中油股份有限公司煉製研究所九十六年十月二十
      六日檢驗報告一份在卷可稽（見警卷第二一六頁至第二二
      四頁）；再被告等用以行竊之鑽孔機、活動扳手均係金屬
      製、質地堅硬，堪認客觀上足以對人之生命、身體、安全
      構成威脅，自屬具有危險性之兇器無誤。復有查獲被告乙○○、戊○○輸油之現場及被告丙○○等人於九十六年十
      月十九日、二十日在臺南縣仁德鄉○○路文賢橋下竊油之
      現場照片共三十張、臺南縣後壁鄉○○○○道臺一線公路
      二七○點六公里處下竊油之現場照片共四張、贓物認領保
      管單一紙在卷（參見警卷第一三八頁、第一五五頁至第一
      五六頁、第二六○頁至第二七四頁），及扣案工具可佐。
      是本件事證明確，被告丙○○、壬○○、辛○○、己○○
      、乙○○等人犯行，均堪認定。
四、按刑法第三百二十一條第一項第三款之攜帶兇器竊盜罪，係
    以行為人攜帶兇器竊盜為其加重條件，此所謂兇器，其種類
    並無限制，凡客觀上足以對人之生命、身體、安全構成威脅
    ，具有危險性之兇器均屬之，且只須行竊時攜帶此種具有危
    險性之兇器為已足，並不以攜帶之初有行兇之意圖為必要（
    最高法院七十九年臺上字第五二五三號判例參照）。又按刑
    法上所謂結夥三人以上係指有共同犯罪之故意，結為一夥而
    言，把風行為，在排除犯罪障礙，助成犯罪之實現，在合同
    意思範圍內分擔犯罪行為之一部，故亦係共同正犯而應計入
    結夥之內（最高法院七十二年度臺上字第三二○一號刑事判
    決參照）。故核被告丙○○、壬○○、辛○○、己○○、乙○○等人所為，分別係犯刑法第三百二十一條第一項第三款
    之攜帶兇器竊盜罪、第四款之結夥竊盜罪及同條第二項、第
    一項第三款之攜帶兇器竊盜未遂罪。又渠等就上開所參與之
    各別犯行間，具有犯意聯絡及行為分擔，分別為共同正犯（
    各被告所犯罪名及論共同正犯之情形均詳如附表一所示）。
    被告丙○○、壬○○就附表一編號八所示之攜帶兇器竊盜未
    遂罪部分，並均依刑法第二十五條第二項規定，按既遂犯之
    刑減輕之。又附表一編號一、五、八之竊油犯行，均僅被告
    丙○○、壬○○二人參與（詳後述），公訴意旨認被告丙○○、壬○○就附表一編號一、五、八所為，分別另犯刑法第
    三百二十一條第一項第四款之結夥竊盜（未遂）罪，尚有未
    合，附此敘明。起訴書附表固將本判決附表一編號七所示之
    犯罪分列九十六年十月十九日及同年月二十日二項，然被告
    丙○○、壬○○、辛○○所犯上開二次竊盜行為，係於密接
    之時地實行，且侵害同一之法益，各行為之獨立性極為薄弱
    ，依一般社會健全觀念，在時間差距上，難以強行分開，在
    刑法評價上，應視為數個舉動之接續施行，為包括之一行為
    ，屬接續犯，為包括之一罪。又被告丙○○、壬○○、辛○○、己○○分別就附表一編號一至十所示所參與之加重竊盜
    既遂與未遂行為，均犯意各別、行為亦殊，顯係基於各別犯
    意為之，應予分論併罰。再被告丙○○前於九十二年間，因
    公共危險案件，經臺灣臺南地方法院於九十三年五月二十日
    以九十三年度簡上字第八號判處有期徒刑三月，如易科罰金
    以銀元三百元折算一日確定，於九十三年八月三十日易科罰
    金執行完畢；被告辛○○於九十五年間，因犯妨害自由案件
    ，經臺灣臺中地方法院以九十五年度易字第一二七八號判處
    有期徒刑三月，如易科罰金以銀元三百元折算一日，上訴後
    ，經臺灣高等法院臺中分院於九十五年十月十七日以九十五
    年度上易字第一○三○號駁回上訴確定，又於九十五年間因
    偽造文書案件，經臺灣臺中地方法院於九十五年十月二日，
    以九十五年度訴字第二○五八號判處有期徒刑二月，如易科
    罰金以銀元三百元折算一日確定，上開二罪，並經裁定應執
    行有期徒刑四月，如易科罰金以銀元三百元折算一日確定，
    於九十六年三月二十二日易科罰金執行完畢等情，有臺灣高
    等法院被告前案紀錄表各一份附卷可查，被告丙○○、辛○○於受徒刑之執行完畢後，五年以內故意再犯本件有期徒刑
    以上之數罪，均為累犯，均應依刑法第四十七條第一項規定
    各加重其刑，並就被告丙○○所犯附表一編號八所示之攜帶
    兇器竊盜未遂部分先加後減之。爰審酌被告丙○○、壬○○
    、己○○犯罪後均已坦承犯行、態度尚稱良好，被告辛○○
    、乙○○則否認犯行、犯後態度不佳及渠等犯罪之動機、目
    的、手段、智識程度、均為青年或壯年且四肢健全之人，不
    思以正當途徑賺取錢財，竟竊取國防部之油品，共計不法所
    得高達一百餘萬元，造成被害人損失甚鉅，被告等人參與之
    程度、次數、被告丙○○為本件之主導者等一切情狀，分別
    量處如主文所示之刑，並各定其應執行之刑。
五、又沒收為從刑之一種，犯人供犯罪所用或供犯罪預備之物，
    雖屬共同正犯中之一人所有，但本於共同犯罪行為，應由共
    犯各負全部責任之理論，仍得對另一共同正犯科刑主文中諭
    知沒收該應沒收之物，最高法院八十年度臺非字第九四號刑
    事判決可資參照。扣案之開閥器二組、接頭八個、油管三綑
    、手動鑽孔機一臺、活動扳手一支等，均為被告丙○○所有
    於本件行竊所用或預備之物之情，業據被告己○○、壬○○
    供述明確（見警卷第三九頁、第三二頁），均應依刑法第三
    十八條第一項第二款之規定宣告沒收。至扣案之車牌號碼九
    四七－ＧＮ號、ＸＫ－八一二號油罐車，均係被告丙○○以
    附條件買賣之方式向新鑫股份有限公司購買，並分別靠行登
    記於豐通運事業有限公司、繶交通有限公司，實際上依
    各該附條件買賣契約書之約定，目前該二車之所有人係新鑫
    股份有限公司（因被告丙○○尚未依約繳清價款，並已累積
    多期未繳）之情，業據被告丙○○及上開各該公司之代理人
    供述在卷，並有附條件買賣契約書、動產擔保交易附條件買
    賣設定登記申請書、車號查詢汽車車籍、公司登記資料查詢
    各二份等在卷可稽（均附本院九十七年度聲字第一八九號卷
    ），是上開車輛並非被告等人所有，而其他扣案物品亦無證
    據證明係被告等人所有，且供本件行竊所用或預備或犯罪所
    得之物，亦非違禁物，均不予宣告沒收，附此敘明。
六、另據起訴附表所載，公訴意旨認被告辛○○亦參與本判決附
    表一編號一、四、五、八、十，被告己○○亦參與本判決附
    表一編號一、二、五，被告乙○○亦參與九十六年八月十九
    日之竊油犯行。然被告辛○○、己○○、乙○○等人從未表
    示參與過上述各次竊油犯行，且查無其他積極證據可資為證
    ，縱被告丙○○曾為上開供述，亦係單一證人之指述，在別
    無其他證據佐證情形下，亦難遽採。基於無罪推定原則，此
    部分原應為被告辛○○、己○○、乙○○等人無罪之諭知，
    惟起訴書就本件被告等人所涉之所有犯行，並未論述係屬分
    論併罰之數罪關係，顯係認屬一罪關係，是公訴意旨認此部
    分若成立犯罪與前揭論罪科刑部分具有一罪之關係，本院就
    被告辛○○、己○○、乙○○等人此部分即不另為無罪之諭
    知，附此敘明。
貳、被告甲○○部分
一、公訴意旨另以：被告甲○○亦與丙○○、壬○○、辛○○、
    己○○、乙○○等人有共同竊取國防部聯合後勤司令部軍用
    油管內之航空燃油之犯意聯絡，且出資二十五萬元以供準備
    竊油工具等使用，並於附表一編號六竊油時在現場附近把風
    ，因認被告甲○○亦涉犯刑法第三百二十一條第一項第三款
    、第四款之結夥攜帶兇器竊盜罪嫌云云。
二、按犯罪事實應依證據認定之，無證據不得認定犯罪事實；不
    能證明被告犯罪者，應諭知無罪之判決，刑事訴訟法第一百
    五十四條第二項、第三百零一條第一項分別定有明文。又事
    實之認定，應憑證據，如未能發現相當證據，或證據不足以
    證明，自不能以推測或擬制之方法，為裁判基礎，且認定犯
    罪事實所憑之證據，雖不以直接證據為限，間接證據亦包括
    在內，然而無論直接證據或間接證據，其為訴訟上之證明，
    須於通常一般之人均不致有所懷疑，而得確信其為真實之程
    度者，始得據為有罪之認定，倘其證明尚未達到此一程度，
    而有合理懷疑存在，無從使事實審法院得有罪之確信時，即
    應諭知被告無罪之判決（最高法院四十年臺上字第八六號、
    七十六年臺上字第四九八六號判例可資參照）。
三、起訴書認被告甲○○涉有刑法第三百二十一條第一項第三款
    、第四款之結夥攜帶兇器竊盜罪嫌，無非係以被告丙○○、
    甲○○之供述為其主要論據。訊據被告甲○○固坦承確想參
    與被告丙○○等人之竊油行動，並於九十六年八月初乘坐被
    告己○○所駕駛之汽車，欲一同前往臺南縣仁德鄉○○路文
    賢橋下參與竊油行動，惟堅決否認有何竊盜犯行，辯稱：伊
    該次與被告己○○尚未到達臺南縣仁德鄉○○路文賢橋下，
    被告丙○○就打電話叫渠等不用去了，伊還不知道現場在哪
    裡，且因被告丙○○不讓伊參與竊油行動，故伊亦無法參與
    其他之竊油行動；至二十五萬元則係被告丙○○缺錢向伊所
    借，與本件無關，被告丙○○亦早已將二十五萬元返還等語
    。經查：
（一）被告丙○○固於警詢及偵查中曾稱：被告甲○○有參與附
      表一編號六之竊油行動，並在現場附近把風（見警卷第六
      頁、同前偵卷第四二頁），然於同次偵查中嗣又改稱：時
      間久了我忘記了，那一天我記得我們很快就走了，他們可
      能沒有來等語（見同前偵卷第四二頁），前後所述不一，
      自難以此遽認被告甲○○確有於附表一編號六之竊油現場
      附近把風。況被告甲○○確想參與被告丙○○等人之竊油
      行動，並於九十六年八月初乘坐被告己○○所駕駛之汽車
      ，欲一同前往臺南縣仁德鄉○○路文賢橋下參與竊油行動
      ，惟尚未到達現場，被告丙○○就打電話叫渠等不用去了
      ，伊還不知道現場在哪裡，且因被告丙○○不讓伊參與竊
      油行動，故伊無法，亦未曾參與其他之竊油行動之情，業
      據被告甲○○迭於警詢、偵查及本院審理中供陳明確，並
      無二致（見警卷第四五頁至第四六頁、同前偵卷第三五頁
      至第三六頁、本院卷一第八四頁、卷二第一七六頁），核
      與被告己○○於本院證述情節相符（見本院卷二第一七八
      頁），應堪採信。佐以，被告己○○確有參與附表一編號
      六之竊油犯行，已如前述，並無被告甲○○前述半途折返
      之情形；而被告丙○○以外參與附表一編號六竊油犯行之
      被告壬○○、己○○等人，亦未曾供稱被告甲○○於該次
      有到竊油現場把風，顯見被告甲○○應未參與公訴意旨所
      指附表一編號六之竊油犯行。再據被告丙○○於本院供陳
      ：「（為何甲○○之前說九十六年八月初要到臺南偷油，
      後來沒有到現場，你就叫他們不用去了？）因為那次我沒
      有去偷油，所以就叫他們不用去。」（見本院卷一第一二
      ○頁），益證被告甲○○所自承半途折返之該次，並非公
      訴意旨所指附表一編號六之竊油行動，而被告甲○○所自
      承半途折返之該次被告丙○○等人亦應未著手行竊甚明。
（二）至被告甲○○為何交付被告丙○○二十五萬元，被告丙○○前後所供並不相同，然縱如被告丙○○於本院所供：「
      （你怎麼跟甲○○說？）我跟他說我要鑽油管，要去偷臺
      南的油管，我沒有錢，要他拿二十五萬元出來，後來，他
      有拿現金二十五萬元到我家給我，我跟他約定如果有賺到
      錢，要對半分。後來那段時間我沒有做到，他也沒有賺到
      錢，我就拿支票二十五萬元還給他，支票是開我太太的名
      字，甲○○沒有領到，因為我有拿現金給他，但是他沒有
      把支票還我。我現金二十五萬元是向別人借的，而我也有
      簽我太太的支票給對方，後來那張支票跳票了。」等語（
      見本院卷一第一二○頁至第一二一頁），表示被告甲○○
      確曾為了參與竊油行動而出資二十五萬元，惟被告甲○○
      未曾實際參與本件之竊油行動，已如前述，又共謀共同正
      犯亦須以自己共同犯罪之意思，事先同謀而由其中一部分
      人實行犯罪行為，其未下手實行之人始亦論以共同正犯，
      是縱認被告甲○○有出資二十五萬元，而與被告丙○○等
      人事先共謀竊油行動，然並無證據證明被告丙○○等人確
      有於被告甲○○開始參與謀議至退出之該段期間內，依渠
      等謀議之計畫實際著手行竊油品之行動，依上述說明，自
      亦不得論被告甲○○為共謀共同正犯，甚為顯然。
四、綜上所述，本件檢察官所提之證據不足以證明被告甲○○確
    有參與附表一編號六之竊油行動，及須與被告丙○○等人之
    竊盜犯行負共謀共同正犯之責任。此外，復查無其他相關證
    據足資證明被告甲○○有何檢察官所指之犯行，基於無罪推
    定原則，自應為被告甲○○無罪之諭知。
據上論斷，應依刑事訴訟法第二百九十九條第一項前段、第三百
零一條第一項，刑法第二十八條、第三百二十一條第一項第三款
、第四款、第二項、第四十七條第一項、第二十五條第二項、第
三十八條第一項第二款、第五十一條第五款，判決如主文。
本案經檢察官徐鈺婷到庭執行職務。
中    華    民    國  九十七  年  五    月     十三    日
                  刑事第四庭  審判長法  官  蔡憲德
                                    法  官  許兆慶
                                    法  官  吳育霖
上列正本證明與原本無異。
除被告甲○○外，均得上訴。
如不服本判決，應於判決送達後十日內向本院提出上訴狀，上訴
書狀依法應敘述具體理由，如未敘述具體理由者，應於上訴期間
屆滿後二十日內補提理由書於本院（均應附繕本）。告訴人或被
害人如對於本判決不服者，應具備理由請求檢察官上訴，其上訴
期間之計算係以檢察官收受判決正本之日期為準。
中    華    民    國  九十七  年  五    月     十三    日
                                    書記官  林美芳
附錄本案論罪科刑法條：
中華民國刑法第三百二十一條（加重竊盜罪）
犯竊盜罪而有左列情形之一者，處六月以上、五年以下有期徒刑
：
一  於夜間侵入住宅或有人居住之建築物、船艦或隱匿其內而犯
    之者。
二  毀越門扇、牆垣或其他安全設備而犯之者。
三  攜帶兇器而犯之者。
四  結夥三人以上而犯之者。
五  乘火災、水災或其他災害之際而犯之者。
六  在車站或埠頭而犯之者。
前項之未遂犯罰之。
附表一：
┌──┬───────┬────────┬────┬──────────┐
│編號│時         間 │竊取航空燃油地點│共同正犯│罪         刑       │
├──┼───────┼────────┼────┼──────────┤
│ 一 │九十六年（下同│臺中縣烏日鄉中山│丙○○、│丙○○、壬○○共同犯│
│    │）七月底某日  │路三段榮泉橋旁排│壬○○  │攜帶兇器竊盜罪，各處│
│    │              │水溝內（國防部聯│        │有期徒刑玖月、捌月，│
│    │              │合後勤司令部第五│        │附表二所示之物均沒收│
│    │              │地區支援指揮部中│        │。                  │
│    │              │部地區油料庫大肚│        │                    │
│    │              │山分庫）        │        │                    │
├──┼───────┼────────┼────┼──────────┤
│ 二 │八月七日至八月│同上            │丙○○、│丙○○、壬○○、鄭雍│
│    │八日          │                │壬○○、│琦犯結夥攜帶兇器竊盜│
│    │              │                │辛○○  │罪，各處有期徒刑拾月│
│    │              │                │        │、玖月、捌月，附表二│
│    │              │                │        │所示之物均沒收。    │
├──┼───────┼────────┼────┼──────────┤
│ 三 │八月十九日至八│同上            │丙○○、│丙○○、壬○○、鄭雍│
│    │月二十日      │                │壬○○、│琦、己○○犯結夥攜帶│
│    │              │                │辛○○、│兇器竊盜罪，各處有期│
│    │              │                │己○○  │徒刑拾月、玖月、捌月│
│    │              │                │        │、柒月，附表二所示之│
│    │              │                │        │物均沒收。          │
├──┼───────┼────────┼────┼──────────┤
│ 四 │八月二十二日至│同上            │丙○○、│丙○○、壬○○、黃國│
│    │八月二十三日  │                │壬○○、│平犯結夥攜帶兇器竊盜│
│    │              │                │己○○  │罪，各處有期徒刑拾月│
│    │              │                │        │、玖月、柒月，附表二│
│    │              │                │        │所示之物均沒收。    │
├──┼───────┼────────┼────┼──────────┤
│ 五 │九月四日至九月│同上            │丙○○、│丙○○、壬○○共同犯│
│    │五日          │                │壬○○  │攜帶兇器竊盜罪，各處│
│    │              │                │        │有期徒刑玖月、捌月，│
│    │              │                │        │附表二所示之物均沒收│
│    │              │                │        │。                  │
├──┼───────┼────────┼────┼──────────┤
│ 六 │七月底至八月初│臺南縣仁德鄉保安│丙○○、│丙○○、壬○○、黃國│
│    │某日          │路文賢橋下（國防│壬○○、│平犯結夥攜帶兇器竊盜│
│    │              │部聯合後勤司令部│己○○  │罪，各處有期徒刑拾月│
│    │              │第四地區支援指揮│        │、玖月、柒月，附表二│
│    │              │部南部地區油料庫│        │所示之物均沒收。    │
│    │              │臺南分庫）      │        │                    │
├──┼───────┼────────┼────┼──────────┤
│ 七 │十月十九日至十│同上            │丙○○、│丙○○、壬○○、鄭雍│
│    │月二十日      │                │壬○○、│琦、乙○○犯結夥攜帶│
│    │              │                │辛○○、│兇器竊盜罪，各處有期│
│    │              │                │乙○○  │徒刑拾月、玖月、捌月│
│    │              │                │        │、捌月，附表二所示之│
│    │              │                │        │物均沒收。          │
├──┼───────┼────────┼────┼──────────┤
│ 八 │九月中旬某日  │臺南縣後壁鄉上茄│丙○○、│丙○○、壬○○共同犯│
│    │              │苳省道臺一線公路│壬○○  │攜帶兇器竊盜未遂罪，│
│    │              │二七○點六公里（│        │各處有期徒刑捌月、柒│
│    │              │國防部聯合後勤司│        │月，附表二所示之物均│
│    │              │令部第四地區支援│        │沒收。              │
│    │              │指揮部南部地區油│        │                    │
│    │              │料庫牛山分庫）  │        │                    │
├──┼───────┼────────┼────┼──────────┤
│ 九 │八月二十一日至│臺東縣鹿野鄉省道│丙○○、│丙○○、壬○○、鄭雍│
│    │八月二十二    │臺九線公路三四七│壬○○、│琦、己○○犯結夥攜帶│
│    │              │點五公里處（國防│辛○○、│兇器竊盜罪，各處有期│
│    │              │部聯合後勤司令部│己○○  │徒刑拾月、玖月、捌月│
│    │              │花東地區油料庫）│        │、柒月，附表二所示之│
│    │              │                │        │物均沒收。          │
├──┼───────┼────────┼────┼──────────┤
│ 十 │十月十日至十月│臺東縣關山鎮省道│丙○○、│丙○○、壬○○、黃國│
│    │十一日        │臺九線公路月眉段│壬○○、│平犯結夥攜帶兇器竊盜│
│    │              │三三六公里處（國│己○○  │罪，各處有期徒刑拾月│
│    │              │防部聯合後勤司令│        │、玖月、柒月，附表二│
│    │              │部花東地區油料庫│        │所示之物均沒收。    │
│    │              │）              │        │                    │
└──┴───────┴────────┴────┴──────────┘
附表二：開閥器貳組、接頭捌個、油管參綑、手動鑽孔機壹臺、
        活動扳手壹支。
（以下空白）


司法院資訊處製作；財團法人民間司法改革基金會備份。
